臺灣士林地方法院民事簡易判決
111年度湖簡字第56號
原      告  林秀綉  


被      告  陳美男  
上列當事人間請求損害賠償（交通）事件，本院於民國111年11
月15日言詞辯論終結，判決如下：
    主  文
原告之訴駁回。
訴訟費用由原告負擔。
    事實及理由
壹、程序部分：
    被告經合法通知，未於言詞辯論期日到場，核無民事訴法第
    386條各款所列情形，爰依原告聲請，由其一造辯論而為判
    決。
貳、實體部分：
一、原告主張：被告於民國109年1月1日下午13時許，駕駛車牌
    號碼000-0000號租賃小客車（下稱肇事車輛）沿國道1號南
    向行駛至11公里900公尺處時，因有訴外人梁宸豐駕駛原告
    所有車牌號碼000-0000號自用小客車（下稱系爭車輛）自肇
    事車輛左側車道超車後，隨即往右變換車道至肇事車輛前方
    ，被告因反應不及而撞上系爭車輛（下稱第一次碰撞），梁
    宸豐遂減速準備停車，想不到被告竟於發生第一次碰撞後，
    刻意加速肇事車輛，衝撞系爭車輛（下稱第二次碰撞），致
    使乘坐在系爭車輛副駕駛座之原告，因此受有頭部創傷合併
    腦震盪症候群、頸椎椎間盤破裂合併神經根壓迫等傷害（下
    稱系爭傷害），支出醫藥費用新臺幣（下同）4,050元，以
    及就診交通費11,375元（7次，13單趟，每趟875元）。又原
    告原任職於順仁電子科技份有限公司，每月工資32,121元，
    因受傷必須休養6個月而無法工作，受有薪資損失192,726元
    。另休養期間無法照顧家中小孩及家人，造成原告每日不安
    及心理恐慌。且受傷休養半年後仍無法恢復原來的工作能力
    ，無法負擔原有工作而遭公司解職，且要面對暈眩、失眠、
    雙手發麻、無法提重物等後遺症，進而積鬱不安、煩躁無法
    控制情緒，而系爭傷害經醫師診斷需進行頸椎減壓及人工椎
    間盤或人工椎籠置入手術以改善症狀，其費用計56萬元，原
    告對於此筆高額開銷及手術之風險感到極度不安，故請求被
    告賠償慰撫金80萬元。另外，系爭車輛因被告碰撞而受損，
    修復費用90,600元。爰依侵權行為法律關係提起本件訴訟等
    語。並聲明：被告應給付原告1,098,751元。
二、被告未於最後言詞辯論期日到場，惟先前具狀及到場則以：
    第一次碰撞是梁宸豐駕駛系爭車輛變換車道至肇事車輛前方
    ，未保持安全距離，並驟然剎停，被告閃避不及，難以採取
    適當措施以避免發生碰撞，被告並無肇事因素。第二次碰撞
    是被告為閃避系爭車輛而往左偏移後所致，被告並未有加速
    之行為。是以本件事故之肇事責任應由梁宸豐承擔，原告之
    受傷結果不可歸責於被告。就此，臺灣士林地方檢察署（下
    稱士林地檢署）檢察官偵查後，亦以111年度調偵續字第6號
    及111年度調偵續一字第1號為不起訴處分。故原告之請求，
    實無理由。縱認被告應負損害賠償責任，原告支出交通費用
    及工作損失並未提出證明，慰撫金數額過高等語，以資抗辯
    。並聲明：（一）原告之訴駁回。（二）如受不利判決，願
    供擔保請准免為假執行。
三、本院之判斷：
（一）按因故意或過失，不法侵害他人之權利者，負損害賠償責
      任。汽車、機車或其他非依軌道行駛之動力車輛，在使用
      中加損害於他人者，駕駛人應賠償因此所生之損害。但於
      防止損害之發生，已盡相當之注意者，不在此限。民法第
      184條第1項前段、第191條之2分別定有明文。是被告如欲
      免其賠償責任，應舉證明其已盡相當之注意，以防止損害
      之發生。
（二）原告就其上開主張，提出行車紀錄器畫面、車損照片、醫
      療費用收據、交通費用估算表、診斷證明書、存摺交易明
      細（薪資證明）、非自願離職證明書、汽車維修估價單等
      件為證（見本院卷第29頁至73頁），然被告否認有過失。
      經查：
　　1.本院勘驗⑴原告提出檔案名稱「違規1（石碇隧道內超車）
      」、「違規2（路肩超車）」、「違規3（未打方向燈併入
      車道）」之影像（系爭車輛車上行車紀錄器），勘驗結果
      略為：上開3影像中，肇事車輛分別有在隧道內自第2車道
      變換車道至系爭車輛所在的第1車道前方。有在高速公路
      匣道匯入車道之路肩行駛後，變換至系爭車輛所在的車道
      前方。有在系爭車輛前方行駛，至併入左側車道時，未打
      方向燈等事實。再勘驗⑵肇事車輛車上行車紀錄器，結果
      略為：13時44分04秒，肇事車輛進入國道1號，行駛於第3
      車道。13時44分15秒，畫面左側出現系爭車輛，自第1車
      道切換至第2車道（有打方向燈），第2車道系爭車輛前方
      的自小客車因前方有車流而剎車燈亮起。13時44分16秒，
      系爭車輛再自第2車道變換車道至第3車道，行駛於肇事車
      輛前方。13時44分17秒，系爭車輛尚未完全變換至第3車
      道，肇事車輛的前方與系爭車輛的右後部位碰撞（即第一
      次碰撞）。13時44分18秒，碰撞後，系爭車輛持續行駛，
      車身進入第3車道，位於肇事車輛正前方。剎車燈亮起。1
      3時44分19秒，肇事車輛在系爭車輛後方開始變換至左側
      第2車道。13時44分20秒，變換車道過程，肇事車輛的車
      頭碰撞系爭車輛左後部位（即第二次碰撞）。13時44分21
      秒，肇事車輛變換至第2車道後，超越第3車道之系爭車輛
      ，隨即又變換車道至第3車道行駛至系爭車輛前方，並減
      速。13時44分34秒，肇事車輛完全停止在第3車道上。另
      再勘驗⑶系爭車輛車上行車紀錄器畫面，結果略為（畫面
      顯示時間與前面⑵畫面的時間並非一致）：13時44分42秒
      ，系爭車輛行駛於高速公路，正從第1車道變換至第2車道
      。13時44分43秒至44秒，系爭車輛變換至第2車道後，接
      著再變換至第3車道。13時44分45秒，系爭車輛車身略有
      晃動，開始減速。13時44分47秒，系爭車輛車身有被碰撞
      之晃動。13時44分49秒，肇事車輛自第2車道變換車道至
      第3車道系爭車輛前方。13時44分50秒，肇事車輛剎車燈
      亮起等情，有勘驗筆錄可佐（見本院卷第151頁至153頁）
      。上開經過與原告提出車損照片相核，可知事故之發生係
      肇事車輛於經過國道1號南向11公里900公尺處，行駛在第
      3車道，系爭車輛自同路第1車道變換至第2車道後，再變
      換至第3車道，但尚未完全進入第3車道時，系爭車輛之右
      後方與後方行駛之肇事車輛左前方發生第一次碰撞。接著
      ，肇事車輛開始變換車道至第2車道，於變換過程中，肇
      事車輛再與系爭車輛發生第二次碰撞。　　
    2.按汽車變換車道時，應讓直行車先行，並注意安全距離。
      道路交通安全規則第98條第1項第6款有明文。本件系爭車
      輛欲自第2車道超越並變換車道至第3車道之肇事車輛前方
      ，然並未禮讓原在第3車道之肇事車輛先行，即驟然變換
      車道，而被告駕駛肇事車輛正常行駛於第3車道上，實無
      法預見系爭車輛會突然變換車道至其前方，因而剎車不及
      故而發生第一次碰撞，則難認被告就此部分有何過失可言
      。
　　3.原告主張被告於第一次碰撞後，故意加速衝撞系爭車輛，
      而發生第二次碰撞等語。查，如前揭勘驗筆錄所示，系爭
      車輛驟然變換至肇事車輛前方後，並減速行駛，而若被告
      有意追撞系爭車輛，顯然沒有必要有切換車道之舉動，是
      被告此舉顯係避免再次撞擊系爭車輛，故選擇向左側之第
      2車道切出，應為其正常反應，難認其係故意衝撞系爭車
      輛。且因系爭車輛變換車道至肇事車輛前方後即減速，一
      般人均難預見其情而採取預防發生碰撞之措施，故本件亦
      難期待被告在第一次碰撞後，採取相當之措施以避免再發
      生第二次碰撞。是以本件應認被告其已盡相當之注意，以
      防止第二次碰撞之發生。被告抗辯其無過失，自屬可採。
    4.又本院刑事庭前以109年度交訴字第23號審理被告與梁宸
      豐2人所涉公共危險罪案件中，士林地檢署檢察官就被告
      所涉傷害罪部分移送併辦，經本院刑事庭審理後認無法證
      明被告有何傷害犯意，不能論以傷害罪，另上開案件經上
      訴至臺灣高等法院以110年度交上訴字第100號審理，認被
      告係為閃避系爭車輛而往左偏移始致發生第二次碰撞等意
      旨，故將此部分退回士林地檢署另行偵查等情，有前揭判
      決在卷可佐（見本院卷第107頁至122頁）。而被告所涉傷
      害及過失傷害部分，經檢察官偵查後，則以本件事故發生
      之時，被告乃駕駛肇事車輛正常行駛於外側車道上，實無
      法預見系爭車輛會突然變換車道至其前方，因而剎車不及
      發生追撞事宜，難認被告就此部分有何預見可能性，自難
      以過失傷害罪責相繩等意旨，先後以111年度調偵續字第6
      號及111年度調偵續一字第1號對被告為不起訴處分，此有
      該不起訴處分書可佐（見本院卷第137頁至139頁、第225
      頁至227頁）。亦可佐證原告之主張並非可採。既被告並
      無過失，則原告因系爭傷害所生醫藥費用、交通費用、工
      作損失及非財產上損害，因系爭車輛受損所生修復費用，
      請求被告負損害賠償責任，即無理由。
四、從而，原告依侵權行為法律關係，請求被告給付原告1,098,
    751元，為無理由，應予駁回。
五、訴訟費用負擔之依據：民事訴訟法第78條。
中　　華　　民　　國　　111 　年　　11　　月　　28　　日
                  內湖簡易庭  法　官　林銘宏     
本件為正本係照原本作成。　　　　　　     
如不服本判決，應於送達後20日內，向本院提出上訴狀並表明上
訴理由，如於本判決宣示後送達前提起上訴者，應於判決送達後
20日內補提上訴理由書（須附繕本）。
中　　華　　民　　國　　111 　年　　11　　月　　28　　日
                              書記官  許秋莉